【裁判字號】    97,交聲,724
【裁判日期】    970430
【裁判案由】    違反道路交通管理處罰條例聲明異議
【裁判全文】
臺灣桃園地方法院刑事交通事件裁定     97年度交聲字第724號
原處分機關  交通部公路總局新竹區監理所中壢監理站
異  議  人
即受處分人  甲○○
上列異議人因違反道路交通管理處罰條例案件，對原處分機關於
民國97年3 月14日所為之壢監裁字第裁53-DB0000000號裁決不服
，聲明異議，本院裁定如下：
    主  文
異議駁回。
    理  由
一、異議人甲○○於民國96年3 月8 日21時15分許，駕駛車牌號
    碼3818-MW 自用小客車，行經桃園縣中壢市○○○路893 號
    ，經桃園縣政府警察局中壢分局普仁派出所員警對異議人施
    以酒精濃度之呼氣測試，測得呼氣酒精濃度為1.04MG/L，遂
    以「汽車駕駛人酒精濃度超過規定標準」，舉發異議人違反
    道路交通管理處罰條例第35條第1 項第1 款，並當場製發桃
    警局交字第DB0000000 號舉發違反道路交通管理事件通知單
    （下稱舉發單），並移送原處分機關交通部公路總局新竹區
    監理所中壢監理站。原處分機關以異議人前開違規事實明確
    ，且經臺灣桃園地方法院以96年度壢交簡字第1156號判決判
    處異議人拘役50日，後經以96年度聲減字第6763號裁定減刑
    為拘役25日，而依行政罰法第26條第1 項、道路交通管理處
    罰條例第35條第1 項第1 款之規定，於97年3 月14日以壢監
    裁字第裁53-DB0000000號裁決書裁決處罰異議人吊扣駕駛執
    照12個月，並應接受道路安全講習。前開裁決書於同年月19
    日送達予異議人收受，有前述舉發通知單、裁決書、判決、
    裁定、送達證書在卷足稽。
二、異議意旨如附件。
三、按汽車駕駛人有飲酒後其吐氣所含酒精濃度超過0.25MG/L以
    上者，不得駕車；所謂汽車包括機器腳踏車；汽車駕駛人駕
    駛汽車經測試檢定有酒精濃度超過規定標準者，處15,000元
    以上60,000元以下罰緩，並當場移置保管其車輛及吊扣其駕
    駛執照1 年，道路交通安全規則第114 條第2 款、第2 條第
    1 項第1 款，道路交通管理處罰條例第35條第1 項第1 款分
    別定有明文。次按95年2 月5 日公布之行政罰法第26條第1
    項規定「一行為同時觸犯刑事法律及違反行政法上義務規定
    者，依刑事法律處罰之。但其行為應處以其他種類行政罰或
    得沒入之物而未經法院宣告沒收者，亦得裁處之」，究其立
    法目的，一行為同時觸犯刑事法律及違反行政法上義務規定
    時，由於刑罰與行政罰同屬對不法行為之制裁，而刑罰之懲
    罰作用較強，故依刑事法律處罰，即足資警惕時，實無一事
    二罰再處行政罰之必要，且刑事法律處罰，由法院依法定程
    序為之，較符合正當法律秩序，應優先適用，但罰鍰以外之
    沒入或其他種類行政罰，因兼具維護公共秩序之作用，為達
    行政目的，行政機關仍得併予裁處。再者，其他種類行政罰
    ，係指違反行政法上之義務應受「裁罰性」之「不利處分」
    ，依行政罰法第2 條規定，包括限制或禁止行為之吊扣證照
    處分，合先敘明。
四、經查，異議人駕駛上揭自用小客車，於前開時、地為警實施
    呼氣酒精濃度測試後，發現其吐氣所含酒精濃度為1.04MG/L
    一情，有桃園縣政府警察局中壢分局舉發違反道路交通管理
    事件通知單、96年度壢交簡字第1156號判決書各1 份在卷可
    稽，異議人確於前開時、地違規一節，堪以認定。再異議人
    前開違規事實，經桃園縣政府警察局中壢分局普仁派出所以
    異議人涉犯刑法第185 條之3 之公共危險罪嫌移送臺灣桃園
    地方法院檢察署檢察官偵辦，經檢察官以96年度偵字第9124
    號聲請簡易判決處刑書向本院聲請簡易判決處刑，經本院於
    96年5 月15日以96年度壢交簡字第1156號判決，判處異議人
    拘役50日，如易科罰金，以新臺幣1,000 元折算1 日，於同
    年6 月18日確定在案，復經本院以96年度聲減字第6763號裁
    定減為拘役25日，如易科罰金，以新臺幣1,000 元折算1 日
    確定，異議人於96年9 月28日繳清前開罰金執行完畢等情，
    亦有臺灣高等法院被告前案紀錄表、上揭裁判書、臺灣桃園
    地方法院檢察署96年度執字第7381號罰金自行收納款項收據
    各1 份在卷可稽，異議人前開酒後駕車之行為同時觸犯刑法
    及違反行政法上義務，且其業經依刑事法律處罰，自無再處
    行政罰之必要，故原處分機關並未再就此部分行為對異議人
    處以罰鍰，自無違誤。至原處分機關以異議人呼氣酒精濃度
    達1.04MG/L，另裁處吊扣駕駛執照12個月，並施以道路安全
    講習之處分，該等等處分係為達嚇阻酒後駕車，維護道路交
    通用路權人生命、身體安全法益為目的之裁罰性不利處分，
    屬於行政罰法第26條第1 項但書所稱其他種類行政罰，揆諸
    前開說明，行政機關為達行政目的，仍得併予裁處仍得裁處
    之。
五、原處分機關依道路交通管理處罰條例第35條第1 項第1 款規
    定，裁處吊扣異議人駕駛執照12個月，並施以道路安全講習
    ，核無違誤，本件異議人之異議為無理由，應予駁回。
六、據上論斷，應依道路交通案件處理辦法第20條前段，裁定如
    主文。
中    華    民    國    97    年    4     月    30    日
                    交通法庭  法  官  何燕蓉
以上正本證明與原本無異。
如不服本裁定，應於裁定送達後5 日內向本院提出抗告狀。
                              書記官  魏里安
中    華    民    國    97    年    4     月    30    日


司法院資訊處製作；財團法人民間司法改革基金會備份。
